臺灣高等法院臺中分院刑事判決　　　　 94年度上易字第939號
檢　察　官　臺灣南投地方法院檢察署檢察官
上　訴　人
即　被　告　庚○○
上列上訴人因被告竊盜案件，不服臺灣南投地方法院94年度易字
第185號中華民國94年6月17日第一審判決（起訴案號：臺灣南投
地方法院檢察署93年度偵字第4111、4126號、94年度偵字第868
號；移送併辦案號：台灣南投地方法院檢察署94年度偵字第1192
、1399、1584、1991、2161、2343號），提起上訴，本院判決如
下：
    主 　   文
原判決撤銷。
庚○○連續攜帶兇器竊盜，累犯，處有期徒刑壹年拾月，並應於
刑之執行前，令入勞動場所強制工作參年。
扣案機車鑰匙伍把均沒收之。
    事      實
一、庚○○素行不良，有犯罪之習慣，其於民國83年間，因竊盜
    等案件，經台灣南投地方法院以83年度易字第142號判決處
    有期徒刑1年10月確定；並於84年間，因吸用麻醉藥品與施
    用毒品案件，經同上法院以84年度訴字第284號判決分別處
    有期徒刑10月、3年2月，並定應執行有期徒刑3年10月，上
    訴後，由台灣高等法院台中分院以85年度上訴字第108號判
    決上訴駁回而確定；再於84年間，因竊盜案件，經台灣台中
    地方法院以84年度訴字第2356號判決處有期徒刑2年，上訴
    後亦因撤回上訴而確定。上開二件竊盜與吸用麻藥案件經台
    灣台中地方法院以85年度聲字第3286號裁定應執行有期徒刑
    4年2月確定。庚○○於84年6月7日入監服刑，並於88年3月
    31日因縮短刑期假釋出監。惟庚○○又於假釋期間內之88年
    間，再因竊盜案件，經台灣南投地方法院以88年度易字第
    443號判決處有期徒刑5月確定，前開假釋因而遭撤銷，所餘
    殘刑3年11月4日與前開有期徒刑5月接續執行後，甫於93年7
    月17日執行完畢（其93年7月18日至同年月19日所服者，為
    另於88年間所犯之賭博案件，經同法院以88年度易字第502
    號判決處罰金600銀元確定而易服之勞役）。
二、詎庚○○，仍不知悔改，基於意圖為自己不法所有之概括犯
    意，連續於下列時、地，再為竊取財物之行為：
  (一)93年11月1日16時許，在南投縣竹山鎮○○路員林客運車站
    旁，以自備之機車鑰匙竊取丙○○所有之三陽廠牌、銀色、
    車牌號碼ＨＤ３—０４０號重型機車得手留供己用（該車現
    價值約新台幣〔下同〕一萬五千元）。嗣經警於93年12月3
    日循線查獲。
　(二)93年11月13日17時許，在南投縣竹山鎮○○○村○路275 號
    ，以自備之機車鑰匙竊取己○○所有之山葉廠牌、黑色、車
    牌號碼ＪＧＵ—６８１號重型機車得手留供己用（該車現價
    值約一萬五千元）。嗣為警於93年12月3日在南投縣竹山鎮
    仙公巷19之3號前為警查獲，並扣得庚○○所有之機車鑰匙
    1把。
　(三)94年1月24日10時許，在南投縣竹山鎮○○路116之79號1樓
    ，以自備之機車鑰匙竊取登記為黃玉葉所有，現為戊○○使
    用監督之比雅久廠牌、綠色、原車牌號碼ＮＶＮ—４５７號
    重型機車得手留供己用。嗣於94年1月26日，在雲林縣林內
    鄉濁水溪河床，為警查獲，並扣得庚○○所有之機車鑰匙1
    把。
  (四)94年3月25日10時許，在南投縣竹山鎮○○路26之51號前，
    以自備之機車鑰匙竊取丁○○所有之三陽廠牌、銀色、車牌
    號碼ＮＶＴ—８８９號重型機車得手留供己用（該車現價值
    約二萬元），並懸掛上案外人許秀如所有之車號ＪＹ７—５
    ９６號車牌1面以避查緝。嗣為警於94年3月28日4時10分許
    ，在南投縣竹山鎮○○路○段301巷口查獲，並扣得庚○○所
    有之機車鑰匙1把、ＪＹ７—５９６號車牌1面。
  (五)94年4月11日5時許，在雲林縣林內鄉○○村○○路54之1號
    前，以自備之機車鑰匙，竊取壬○○所有之三陽廠牌、綠色
    、車號ＧＱＵ—４４０號重型機車得手留供己用（該車現價
    值約一萬元）。嗣於94年4月13日12時30分許，為警在南投
    縣竹山鎮枋坪巷18號前查獲，並扣得庚○○所有之機車鑰匙
    一支。
  (六)於94年4月22日凌晨2時許，在南投縣竹山鎮○○路265號前
    ，以自備之鑰匙竊取陳燈火所有之車牌號碼ＬＨＩ─８４２
    號重型機車1部，得手後，留供己用。於94年4月29日15時55
    分許，在竹山鎮○○街果園內被警查獲。
  (七)94年5月19日14時42分許，在南投縣竹山鎮○○里○○街220
    號騎樓下，竊取林秀潔所有吉娃娃狗1隻。
  (八)94年6月2日10時30分許，在南投縣竹山鎮○○路180號內，
    持可為兇器之拔釘器，竊取乙○○所有之金戒指3個及金項
    鍊1條。
  (九)94年6月15日凌晨1時許，在南投縣竹山鎮○○路○段817號鐵
    皮工廠內，竊取癸○○所有之檜木花瓶17支及花瓶蓋27個。
    為警於同日凌晨3時30分，在南投縣竹山延平三路與延平五
    路交叉路口查獲。
三、案經南投縣政府警察局竹山分局報告臺灣南投地方法院檢察
    署檢察官，並由雲林縣政府警察局斗六分局報告臺灣雲林地
    方法院檢察署檢察官經臺灣高等法院檢察署令轉臺灣南投地
    方法院檢察署檢察官偵查起訴及移送併案審理。
    理      由
一、認定犯罪事實之證據及理由：
  (一)犯罪事實二、(一)部分，業據上訴人即被告庚○○於警詢、偵
    查及原審法院審理中坦白承認，核與被害人丙○○於警詢中
    指述失竊之情節大致相符。而警方於93年11月3日10時10 分
    許在竹山鎮○○路旁尋獲丙○○所有之三陽廠牌、銀色、車
    號ＨＤ３—０４０號重型機車後，自該機車上發現可疑指紋
    ，經將之採集送內政部警政署刑事警察局鑑驗結果，發現其
    中一枚指紋確與被告檔存指紋卡之左拇指紋相符，有該署93
    年12月17日刑紋字第0930226351號鑑驗書1份附於偵查卷內
    可憑（見臺灣南投地方法院檢察署93年度偵字第4111號卷第
    30頁），此外並有贓物認領保管單1紙、失竊機車相關照片
    四張、南投縣政府警察局車輛尋獲通報單一份足稽（見臺灣
    南投地方法院檢察署（下稱南投地檢）93年度偵字第4111號
    卷第21至第22頁、第26頁、第27頁）。
  (二)犯罪事實二、(二)部分，業據被告於警詢、偵查及原審法院審
    理中坦白承認，核與被害人己○○於警詢中指述失竊之情節
    大致相符，並有南投縣政府警察局竹山分局竹山派出所贓物
    認領保管單1紙、查獲照片3張（見南投地檢93年度偵字第41
    26號卷第25頁、第26頁）可稽，復扣得被告所有供作案使用
    之機車鑰匙1支足佐。
  (三)犯罪事實二、(三)部分，業據被告於警詢、偵查及原審法院審
    理中坦白承認，核與被害人戊○○於警詢中證述情節相符，
    並有贓物認領保管單1紙、查獲機車照片2張附於雲林縣政府
    警察局斗六分局斗六警刑字第0940022254號刑案偵查卷宗內
    可憑，復扣得被告所有供作案使用之機車鑰匙1支足佐。
  (四)犯罪事實二、(四)部分，業據被告於原審法院審理中坦白承認
    ，核與證人丑○○於警詢中證述情節相符，並有南投縣政府
    警察局竹山分局竹山派出所贓物認領據1紙、查獲機車照片1
    張、車籍作業系統—查詢認可資料一份附於南投縣政府警察
    局竹山分局投竹警刑字第0940000581號刑案偵查卷宗內可憑
    ，及車號查詢重型機車車籍1足稽（見南投地檢94年度偵字
    第868號卷第18頁），復扣得被告所有供作案使用之機車鑰
    匙1支足佐。
  (五)犯罪事實二、(五)部分，業據被告於警詢、偵查及原審法院審
    理中坦白承認，核與被害人壬○○於警詢中指述失竊之情節
    相符，並有南投縣政府警察局竹山分局贓物認領保管單1紙
    、失竊機車及作案機車鑰匙1支之照片2張、車輛竊盜、車牌
    失竊資料個別查詢報表—查詢車輛認可資料1份附於南投縣
    政府警察局竹山分局投竹警刑字第0940000716號刑案偵查卷
    宗內可據，復扣得被告所有供作案使用之機車鑰匙1支可佐
    。
  (六)犯罪事實二、(六)部分之犯罪事實，業據被告於偵查中承認，
    核與被害人辛○○於警訊時，指述情節相符，並有贓證物具
    結保管切結書一紙可憑（見南投地檢署94年度偵字第1584
    號卷23頁、竹山警察分局投竹警刑字第0940000821號刑案偵
    查卷宗）；復有被告所有機車鑰匙1把扣案可證。
  (七)犯罪事實二、(七)部分之犯罪事實，業據被告於警詢時坦承不
    諱，核與被害人林秀潔於警詢時證述情節相符，並有照片二
    張、贓物認領據附卷可憑（見投竹警刑字第0940011064號刑
    案偵查卷宗）。
  (八)犯罪事實二、(八)部分，業據目擊證人子○○於案發後21日之
    94年6月23日至竹山警察分局，證述於94年6月2日10時30分
    從草屯回竹山鎮○○路180號家中，恰巧碰到竊賊正從家中
    離開，手拿拔釘器，乘竊賊騎ＬＩＰ─４０６號重機車離開
    時，將拔釘器搶下及將放於機腳踏板處之柴刀一併拿下等語
    ；並依照片指認被告係行竊之人。另於94年6月15日3時30分
    與被告一起被查獲之證人寅○○於94年6月15日至竹山警察
    分局證稱：ＬＩＰ─４０６號重機車係其父親劉其興所有，
    都是由伊使用。於94年1月底借予被告使用，被告於94年6月
    15日凌晨2時左右，才將該機車騎至伊家還伊等語，而被告
    於94年6月15日13時50分在竹山分局，亦承認於94年1月底，
    向寅○○借用上開機車，使用迄今，未曾借他人使用等語；
    另證人即子○○之母乙○○於竹山分局亦明確證稱失竊金戒
    指、金項鍊等物 (上開證詞見竹山警察分局投竹警刑字第
    0940011518號刑案偵查卷宗）；此外並有失竊現場照片、拔
    釘器及柴刀扣案可憑。被告否認有此竊盜犯行，不能採信。
  (九)犯罪事實二、(九)部分，業據被告於偵查中承認（見南投地94
    年度偵字第2161號卷第32頁）；並經證人即被害人癸○○於
    警詢中證述屬實，並有贓物認領據可憑（竹山分局投竹警刑
    字第09400001107號刑案偵查卷宗）。
  綜上事證及說明，被告庚○○上開犯行事證明確，均足以認定
  ，應予依法論科。
二、論罪科刑之理由：
  (一)被告如犯罪事實二、(一)至(五)及(六)、(七)、(九)之犯行，均係犯刑
    法第320條第1項之竊盜罪；犯罪事實二、(八)部分，被告係攜
    帶可為兇器之拔釘器行竊，核犯同法第321條第1項第3款之
    攜帶兇器竊盜罪。被告上開多次竊盜犯行，時間緊接，構成
    要件相同，顯係基於概括犯意所為，應依連續犯規定論以較
    重之攜帶兇器竊盜罪，並依法加重其刑。又犯罪事實二、(四)
    、(五)、(六)、(七)、(八)、(九)部分所示之犯罪事實，雖未據起訴，
    然與本案有連續犯之裁判上一罪關係，並經檢察官併案審理
    ，本院自應一併裁判，附此敘明。
  (二)又被告素行不良，於83年間，因竊盜等案件，經原審法院以
    83年度易字第142號判決處有期徒刑1年10月確定；並於84
    年間，因吸用麻藥與施用毒品案件，經原審法院以84年度訴
    字第284號判決分別處有期徒刑10月、3年2月，並定應執行
    有期徒刑3年10月，上訴後，經本院以85年度上訴字第108
    號判決上訴駁回而確定；再於84年間，因竊盜案件，經臺灣
    臺中地方法院以84年度訴字第2356號判決處有期徒刑2年，
    上訴後亦因撤回上訴而確定。上開二件竊盜與吸用麻藥案件
    經臺灣臺中地方法院以85年度聲字第3286號裁定應執行有期
    徒刑4年2月確定。被告於84年6月7日入監服刑，並於88年3
    月31日因縮短刑期假釋出監。惟庚○○又於假釋期間內之88
    年間，再因竊盜案件，經原審法院以88年度易字第443號判
    決處有期徒刑5月確定，前開假釋因而遭撤銷，所餘殘刑3
    年11月4日與前開有期徒刑5月接續執行後，甫於93年7月17
    日執行完畢（其93年7月18日至同年月19日所服者，為另於
    88年間所犯之賭博案件，經原審法院以88年度易字第502
    號判決處罰金六百銀元確定而易服之勞役）等情，有臺灣高
    等法院被告全國前案紀錄表、臺灣南投地方法院檢察署刑案
    資料查註紀錄表各一份附卷可憑。其於有期徒刑執行完畢後
    5年內，再犯本件有期徒刑以上之罪，為累犯，應依刑法第
    47條規定，遞加重其刑。
  (三)原審法院對被告論罪科刑，固非無見，但原審法院就犯罪事
    實二、(六)、(七)、(八)、(九)之竊盜犯行，未及審酌，嫌有未洽。
    被告未具理由上訴，其上訴為無理由。檢察官上訴指摘原審
    法院就移送併部分未及審究，其上訴為有理由，應由本院將
    原審判決撤銷自為判決。爰審酌被告：(1)素行不良，業如前
    述；(2)正值壯年，竟不思正途，而以身體輕微殘障為辯，用
    不正方法取得他人財物之犯罪動機；(3)連續竊盜他人賴以交
    通之機車共計6部，所得財物價值非微；(4)惟犯罪後於警訊
    中及原審法院審理時，坦承大部分犯行之態度等一切情狀，
    量處如主文所示之刑。
  (四)末按，十八歲以上之竊盜犯、贓物犯，有犯罪之習慣者，得
    於刑之執行前，令入勞動場所強制工作，竊盜犯贓物犯保安
    處分條例第3條第1項定有明文。本案被告已有如犯罪事實
    一、部分所述之多次竊盜、毒品及贓物前科，業如前述。竟
    連續再犯本案9件竊盜犯行，足認其有犯罪習慣。且原所量
    處執行之刑，不能對被告收教化之功能，使其改過遷善。本
    院認被告僅藉刑法自由刑之執行，實不足以徹底根絕其惡性
    ，為矯正其犯罪習慣，維護社會治安，故有施以保安處分矯
    治之必要，被告雖辯以其患有小兒麻痺症，然此為保安處分
    之具體執行問題，非可因此免於矯治，從而被告應依竊盜犯
    贓物犯保安處分條例第3條第1項第1 款之規定，於刑之執行
    前令入勞動場所強制工作3年。
  (五)被告行竊時所持之機車鑰匙5把，係被告所有供連續竊盜犯
    罪所用之物，業據其供明在卷，爰依刑法第38條第1項第2款
    規定沒收之。而車牌號碼ＪＹ七—５９６號車牌1面並非被
    告所有之物，亦非違禁物，爰不宣告沒收之，併予敘明。
三、被告經合法傳喚，無正當理由不到庭，爰不待其陳述逕行判
    決。
四、據上論斷，應依刑事訴訟法第371條、第369條第1項前段、
    第364條、第299條第1項前段，刑法第56條、第321條第1項
    第3款、第47條、第38條第1項第2款，竊盜犯贓物犯保安處
    分條例第3條第1項第1款、第4條、第5條第1項前段，判決如
    主文。
本案經檢察官甲○○到庭執行職務。
中　　華　　民　　國　　94　　年　　10　　月　　12 　 日
              刑事第九庭  審判長法　官　陳　筱　珮
                                法　官　康　應　龍
                                法　官　趙　春　碧
上列正本證明與原本無異。
不得上訴。
                                書記官　胡　美　娟
中　　華　　民　　國　　94　　年　　10　　月　　14　　日
參考法條：中華民國刑法第321條第1項第3款
中華民國刑法第321條：
犯竊盜罪而有左列情形之一者，處六月以上、五年以下有期徒刑
：
一  於夜間侵入住宅或有人居住之建築物、船艦或隱匿其內而犯
之者。
二  毀越門扇、牆垣或其他安全設備而犯之者。
三  攜帶兇器而犯之者。
四  結夥三人以上而犯之者。
五  乘火災、水災或其他災害之際而犯之者。
六  在車站或埠頭而犯之者。
前項之未遂犯罰之。                             　　Ｉ
